臺灣高等法院刑事判決　　　　　　　　　　　　　九十二年度上易字第三四０一號
　　上　訴　人
　　即　被　告　乙○○
右上訴人因竊盜案件，不服臺灣桃園地方法院九十二年度易字第一０五三號，中華民
國九十二年九月五日第一審判決（起訴案號：臺灣桃園地方法院檢察署九十二年度偵
字第一五九九號），提起上訴，本院判決如左：
    主  文
上訴駁回。
    事  實
一、乙○○有竊盜、妨害自由等前科紀錄（不構成累犯），仍不知悔改，意圖為自己
    不法之所有，於九十二年一月八日二十一時許，在桃園縣龜山鄉○○○路十之一
    號前，持其所有自備之鑰匙，竊取陳顏秀珍所有車牌號碼ＧＦ—七六九七號自用
    小客車（該自小客車為甲○○所使用，於同年一月六日三時許，在台北縣五股鄉
    ○○路五之十八號前失竊），然正在發動該汽車時，即經警當場查獲而未遂，並
    扣得鑰匙乙只。
二、案經台北縣政府警察局新莊分局報告桃園地方法院檢察署檢察官偵查起訴。
    理  由
一、上訴人即被告乙○○經傳雖未到庭，惟據其以前陳述矢口否認上開犯行，辯稱：
    前開汽車係伊朋友「阿俊」叫伊將車子開到桃園龜山去，「阿俊」表示車子未上
    鎖，汽車鑰匙在車上云云。
二、惟查：
  (一)、右揭事實，業據被害人甲○○供述綦詳，並有贓物領據、汽車相片四張、車籍
      作業系統—查詢認可資料一紙附卷，並有被告行竊所用之鑰匙一支扣案足資佐
      證。
  (二)、被告乙○○於警訊中即坦稱：「（警方於九十二年一月八日下午二十一時許，
      在桃園縣龜山鄉○○○路十之一號對面馬路，發現你持乙把鎖匙，開啟停放於
      路旁之自小客車ＧＦ-七六九七並進入該車內，是否屬實？）當時我人確實已
      進入ＧＦ-七六九七車內，我見該車門沒有鎖，我就用手開啟車門進入車內。
      」、「該自小客車‧‧‧既非你所有為何進入該車？有何目的？）我想鎖匙開
      看看會不會發動，如果能發動我就想把自小客車ＧＦ-七六九七開走。」（見
      偵卷第三頁）等語，足認被告已經進入該車內著手竊取自小客車ＧＦ—七六九
      七號自小客車，雖被告嗣於檢察官偵查及法院審理中供稱：是「阿俊」要伊去
      幫他開車，開到龜山鄉去放，「阿俊」說車上有鑰匙，車子未鎖，伊就打開車
      門進去，還未發動警察就過來云云，然查被告迄未能提出「阿俊」之年籍、住
      址以供本院查明，已堪質疑，且被告所述「阿俊」跟伊說該部汽車車門未鎖，
      車上有鑰匙，顯與常人謹慎將車停放路旁並將汽車鑰匙隨手取下之情形不符，
      是被告其後於偵查及法院訊問時所辯，顯與常情有違，委不足取。
  (三)、又刑法第三百二十條第一項之犯罪客體條文明定為他人之動產，而不謂他人所
      有，自不以所有為限，凡他人事實上支配之動產均屬之，縱他人不法持有之物
      ，對之行竊仍應成立竊盜罪，經查該部ＧＦ—七六九七號自小客車係於九十二
      年一月六日三時許，在台北縣五股鄉○○路五之十八號前失竊等情，業經被害
      人甲○○供明，而系爭車輛雖為一九九三年份，距被竊時間民國九十二年，已
      出廠十年，然徵之卷附照片顯示系爭車輛外表尚新，其置放於桃園縣龜山鄉○
      ○○路十之一號前，並非偏僻或廢棄物堆放處所，該持有者，應無拋棄之意，
      可見該車尚在該竊賊持有支配下，被告明知該汽車為他人支配之動產，仍著手
      竊取，其主觀上有行竊犯意至為明顯。是本案事證明確，被告犯行洵堪認定，
      應依法論科。
二、核被告所為，係犯刑法第三百二十條第三項、第一項之普通竊盜未遂罪。被告著
    手竊盜行為實施，尚未竊取得手，犯罪尚屬未遂，依法減輕其刑。原審審酌被告
    素行及其犯罪動機、目的、手段、智識程度、所生危害等一切情狀，依刑法第三
    百二十條第三項、第一項、罰金罰鍰提高標準條例第一條前段、第二條量處被告
    有期徒刑三月，並諭知易科罰金之折算標準，以資懲儆。扣案自備鑰匙一支為被
    告所有，供犯本罪所用之物，業據其供承在卷，應依法宣告沒收。認事用法核無
    不合，被告上訴猶執陳詞否認犯罪，非有理由，應予駁回。
三、被告經合法傳喚，無正當理由不到庭，爰不待其陳述逕行判決，附此敘明。
據上論斷，應依刑事訴訟法第三百六十八條、第三百七十一條，判決如主文。
本案經檢察官陳維練到庭執行職務。
中　　　華　　　民　　　國　　九十三　　年　　　二　　　月　　　五　　　日
                              臺灣高等法院刑事第一庭
                                  審判長法  官  楊　貴　雄
                                        法  官  蘇　聰　明
                                        法  官  蘇　素　娥
右正本證明與原本無異。
不得上訴。
                                        書記官  林　淑　貞
中　　　華　　　民　　　國　　九十三　　年　　　二　　　月　　　六　　　日
附錄：本案論罪科刑法條全文
中華民國刑法第三百二十條
(普通竊盜罪、竊佔罪)
意圖為自己或第三人不法之所有，而竊取他人之動產者，為竊盜罪，處五年以下有期
徒刑、拘役或五百元以下罰金。
意圖為自己或第三人不法之利益，而竊佔他人之不動產者，依前項之規定處斷。
前二項之未遂犯罰之。
